臺灣板橋地方法院刑事判決　　　　　　 100年度訴字第1702號
公　訴　人　臺灣板橋地方法院檢察署檢察官
被　　　告　王威力
上列被告因偽造文書等案件，經檢察官提起公訴（100 年度偵字
第11110 號），本院合議庭裁定依簡式審判程序，判決如下：
    主  文
王威力犯竊盜罪，累犯，處有期徒刑捌月。又犯行使偽造私文書
罪，累犯，處有期徒刑壹年貳月；如附件起訴書附表所示各該消
費信用卡簽帳單上偽造「王威成」之署名共計陸枚，均沒收。應
執行有期徒刑壹年陸月；如附件起訴書附表所示各該消費信用卡
簽帳單上偽造「王威成」之署名共計陸枚，均沒收。
    事實及理由
一、本件被告王威力所犯係死刑、無期徒刑、最輕本刑為3 年以
    上有期徒刑以外之罪，其於本院準備程序中就被訴事實為有
    罪之陳述，經告知簡式審判程序之旨，並聽取公訴人及被告
    之意見後，合議庭裁定由受命法官獨任進行簡式審判程序。
二、本件犯罪事實及證據，除證據部分補充「被告於本院審理時
    之自白」外，餘均引用檢察官起訴書之記載（如附件）。
三、按依信用卡交易之過程，係持卡人向特約商店提示信用卡，
    由持卡人在簽帳單上簽名，確認交易之標的及金額，再由特
    約商店核對該信用卡之有效性及持卡人之身份同一性無訛後
    ，特約商店即將該簽帳單送交聯合信用卡處理中心請款轉知
    發卡機構撥款，故簽帳單具有持卡人與特約商店之交易契約
    書之性質，並具有持卡人經由聯合信用卡處理中心請求發卡
    機構撥款之請求書或指示文件之性質，非僅具有處理內部事
    務之傳票性質；且在信用卡簽帳單上偽簽姓名，單從形式上
    觀察，即足以知悉其表示已收受特約商店所交付之交易標的
    物，含有收據之性質，故行為人冒用他人名義於信用卡簽帳
    單上簽名，非僅構成刑法第217 條第1 項之偽造署押罪，應
    構成刑法第210 條之偽造私文書罪，行為人在偽造簽帳單之
    後，持向特約商店行使，自屬行使偽造私文書之行為。
四、論罪：
    核被告所為，係犯刑法第320 條第1 項之竊盜罪、第216 條
    、第210 條之行使偽造私文書罪及第339 條第1 項之詐欺取
    財罪。被告竊取被害人陳雪文、林姵妤財物之犯行，係利用
    同一機會，在同一時、地就竊取被害人2 人之財物，為想像
    競合犯，應依刑法第55條之規定，仍從一重之竊盜罪處斷。
    又被告偽造「王威成」署名之行為，係偽造私文書之部分行
    為，被告偽造私文書後復持以行使，其偽造之低度行為，應
    為行使之高度行為所吸收，均不另論罪。另被告於100 年2
    月12日持竊得被害人陳雪文之兆豐國際商業銀行股份有限公
    司（下稱兆豐銀行）信用卡前往附表所示特約商店購物，並
    接續在各特約商店之消費簽帳單上偽簽自編之假名「王威成
    」之署名後，將消費簽帳單交與各特約商店之店員而行使，
    致各該特約商店之店員均陷於錯誤，交付附表所示財物予被
    告，被告於密切接近之時、地實施上開盜刷信用卡及詐取財
    物犯行，其各行為之獨立性極為薄弱，難以強行分開，應視
    為數個舉動之接續施行，合為包括之一行為予以評價，而應
    論以接續犯單純一罪（最高法院97年度台非字第216 號判決
    意旨參照）；從而，被告於起訴書附表所示之各冒名刷卡消
    費犯行，均係一行為同時觸犯刑法第216 條、第210 條之行
    使偽造私文書罪及第339 條第1 項之詐欺取財罪，為想像競
    合犯，應從一重之行使偽造私文書罪處斷。另被告所犯上開
    竊盜及行使偽造私文書罪，犯意各別，行為互殊，應予分論
    併罰。
五、累犯之認定：
    被告前因：（一）傷害案件，經臺灣桃園地方法院以93年度
    桃簡字第1801號簡易判決判處有期徒刑3 月，上訴後因撤回
    上訴而確定；（二）竊盜案件，經臺灣臺北地方法院以94年
    度簡字第636 號簡易判決判處有期徒刑5 月確定；（三）施
    用毒品案件，經臺灣臺北地方法院以94年度易字第2010號判
    決判處有期徒刑4 月確定；（四）傷害案件，經本院以95年
    度訴字第177 號判決判處有期徒刑2 年確定；（五）違反槍
    砲彈藥管制條例案件，經本院以95年度訴字第117 號判決判
    處有期徒刑2 年，併科罰金新臺幣＜下同＞10萬元確定；（
    六）竊盜案件，經臺灣臺北地方法院以94年度易字第2170號
    判決判處有期徒刑7 月，上訴經臺灣高等法院以95年度上易
    字第246 號判決將原判決撤銷，改判處有期徒刑2 年5 月確
    定。上開（一）、（二）、（四）所示3 罪，經本院以96年
    度聲減字第6400號裁定分別減刑及定應執行有期徒刑1 年3
    月；（三）、（五）所示之罪，經本院以上開裁定分別減刑
    為有期徒刑2 月、1 年（併科罰金部分減為5 萬元），並與
    不得減刑之（六）所示罪刑定應執行有期徒刑3 年6 月，併
    科罰金5 萬元。上述應執行有期徒刑1 年3 月、3 年6 月部
    分經接續執行，於99年11月2 日縮刑期滿執行完畢，有臺灣
    高等法院被告前案紀錄表1 份在卷可佐，其於有期徒刑執行
    完畢後，5 年內故意再犯本件有期徒刑以上之罪，為累犯，
    就其所犯上開2 罪，均應依刑法第47條第1 項之規定加重其
    刑。
六、審酌被告正值壯盛，且前多有次竊盜案件，經法院判刑並執
    行完畢（見前述前科及執行情形），仍不憑己力賺取報酬、
    獲取所需，僅因一己之私，即任意竊取他人財物，再參酌其
    犯罪手段、竊取被害人陳雪文、林姵妤所有物品之財物價值
    ，另所竊物品，除留下現金、信用卡供己花用，其餘物品隨
    即丟棄，參酌本件盜刷信用卡所獲取利益，且於本院宣判前
    迄未與被害人陳雪文、林姵妤及兆豐銀行達成和解，惟考量
    被告犯後坦承犯行等一切情狀，爰分別量處如主文所示之刑
    ，並定其應執行之刑，以資懲儆。至如起訴書附表所示各該
    消費信用卡簽帳單上偽造「王威成」之署名共計6 枚，均係
    偽造之署押，皆應依刑法第219 條規定宣告沒收。
七、據上論斷，應依刑事訴訟法第273 條之1 第1 項、第284 條
    之1 、第299 條第1 項前段、第310 條之2 、第454 條第2
    項，刑法第320 條第1 項、第216 條、第210 條、第339 條
    第1 項、第55條、第47條第1 項、第219 條、第51條第5 款
    ，刑法施行法第1 條之1 ，判決如主文。
本案經檢察官曾揚嶺到庭執行職務。
中    華    民    國   100    年    12    月    6     日
                  刑事第七庭   法  官   蘇揚旭
上列正本證明與原本無異。
如不服本判決，應於判決送達後10日內敘明上訴理由，向本院提
出上訴狀 (應附繕本) ，上訴於臺灣高等法院。其未敘述上訴理
由者，應於上訴期間屆滿後20日內向本院補提理由書「切勿逕送
上級法院」。
                               書記官   李郁禎
中    華    民    國   100    年    12    月    6     日
--------------------------------------------------------
附件：
臺灣板橋地方法院檢察署檢察官起訴書
                                    100年度偵字第11110號
    被      告  王威力  男  26歲（民國○○年○月○○日生）
                        住新北市○○區○○路3段168號7樓
                        國民身分證統一編號：Ｚ000000000號
上列被告因竊盜等案件，業經偵查終結，認應提起公訴，茲將犯
罪事實及證據並所犯法條分敘如下：
        犯罪事實
一、王威力(1)前因施用毒品案件，經臺灣臺北地方法院以94年度
    易字第2010號判處有期徒刑4月確定，並因竊盜案件，經臺
    灣高等法院以95年度上易字第246號判處有期徒刑2年5月確
    定，2案定應執行有期徒刑2年7月確定，(2)又因傷害案件，
    經臺灣板橋地方法院以95年度訴字第177號判處有期徒刑2年
    確定，(3)再因槍砲彈藥刀械管制條例案件，經臺灣板橋地方
    法院以95年度訴字第117號判處有期徒刑2年併科罰金新臺幣
    (下同) 10萬元確定，前開(1)(2)(3)案件接續執行，並經定應
    執行有期徒刑6年6月併科罰金10萬元確定，再經減刑為應執
    行有期徒刑4年4月併科罰金5萬元確定，於民國99年11月2日
    縮刑期滿徒刑執行完畢。詎仍不知悔改，意圖為自己不法之
    所有，於100年2月12日中午12時許，至新北市板橋區○○○
    路60號4樓「摩斯漢堡」店，見該店內4樓辦公室門未上鎖，
    竟入內徒手竊取店員陳雪文所有之皮包1個(內含中國信託銀
    行信用卡、兆豐國際商業銀行信用卡、永豐銀行信用卡各1
    張、提款卡1張、亞太手機1支、身分證、健保卡各1張及現
    金700元)及林姵妤所有之皮包1個(內含郵局金融卡1張、悠
    遊卡1張、筆記本1本及現金850元)，得手後留下現金、信用
    卡供己花用，其餘物品隨即丟棄。嗣王威力另意圖為自己之
    不法所有而基於行使偽造私文書之犯意，於附表所示時間，
    持前開竊得之陳雪文之兆豐國際商業銀行信用卡前往附表所
    示特約商店購物，並接續在各特約商店之消費簽帳單上偽簽
    自編之假名「王威成」之署押後，將消費簽帳單交與各特約
    商店之店員而行使，致各該特約商店之店員均陷於錯誤，交
    付財物予王威力，均足以生損害於陳雪文、兆豐國際商業銀
    行及各特約商店對信用卡消費、管理之正確性。嗣經陳雪文
    、林姵妤發現財物遭竊報警處理，警方調閱監視器畫面後，
    通知王威力到場說明，始循線查悉上情。
二、案經兆豐國際商業銀行股份有限公司訴由新北市政府警察局
    板橋分局移送偵辦。
        證據並所犯法條
一、證據清單：
 ┌──┬────────┬──────────────┐
 │編號│    證據方法    │         待證事實           │
 ├──┼────────┼──────────────┤
 │ 1  │被告王威力於警詢│全部犯罪事實。              │
 │    │時及偵查中之自白│                            │
 │    │。              │                            │
 ├──┼────────┼──────────────┤
 │ 2  │證人即被害人陳雪│(1)被害人陳雪文置於「摩斯漢堡│
 │    │文於警詢時及偵查│  」辦公室內之皮包、皮包內財│
 │    │中之指述與結證。│  物遭竊之事實。            │
 │    │                │(2)被害人陳雪文所有之兆豐國際│
 │    │                │  商業銀行信用卡遭盜刷之事實│
 │    │                │  。                        │
 ├──┼────────┼──────────────┤
 │ 3  │證人即被害人林姵│被害人林姵妤置於「摩斯漢堡」│
 │    │妤於警詢時及偵查│辦公室內之皮包、皮包內財務遭│
 │    │中之指述與結證。│竊之事實。                  │
 ├──┼────────┼──────────────┤
 │ 4  │告訴代理人陳蓓琳│被告於附表所示時、地持被害人│
 │    │於警詢中之指訴  │陳雪文所有之兆豐國際商業銀行│
 │    │                │信用卡消費購物之事實。      │
 ├──┼────────┼──────────────┤
 │ 5  │監視器翻拍畫面4 │被告進入上址「摩斯漢堡」辦公│
 │    │張              │室內竊取財物之事實。        │
 ├──┼────────┼──────────────┤
 │ 6  │兆豐國際商業銀行│佐證被告於附表所示時、地持被│
 │    │信用卡疑似偽冒案│害人陳雪文所有之兆豐國際商業│
 │    │件冒用明細1份、 │銀行信用卡消費購物之事實。  │
 │    │信用卡簽帳單存根│                            │
 │    │聯6張           │                            │
 └──┴────────┴──────────────┘
二、核被告所為，係犯刑法第320條第1項之竊盜罪嫌、同法第21
    6條、第210條之行使偽造私文書罪嫌、同法第339條第1項之
    詐欺取財罪嫌。又被告竊取被害人陳雪文、林姵妤財物之犯
    行，係利用同一機會，在同一時、地就竊取2被害人之財物
    ，為想像競合犯，請依刑法第55條從一重處斷。而被告偽造
    署押之行為，係偽造私文書之階段行為，被告偽造私文書後
    復持以行使，其偽造之低度行為，應為行使之高度行為所吸
    收，均不另論罪。另被告於100年2月12日，如附表所示之盜
    刷信用卡犯行，就該信用卡乃基於單一犯罪決意，在密接時
    、空持續侵害相同法益，各次行為之獨立性甚低，請論以接
    續犯之包括一罪。被告於附表所示之各冒名刷卡消費犯行，
    均係一行為同時觸犯刑法第216條、第210條之行使偽造私文
    書罪以及第339條第1項之詐欺取財罪，為想像競合犯，請從
    一重之行使偽造私文書罪嫌處斷；被告所犯竊盜、行使偽造
    私文書罪間，犯意各別，行為互殊，請予分論併罰。復被告
    前曾受有期徒刑之執行完畢，有本署刑案資料查註紀錄表附
    卷可稽，其於5年以內故意再犯本件有期徒刑以上之2罪，均
    為累犯，請各依刑法第47條第1項規定加重其刑。至被告於
    各次消費簽帳單上偽造「王威成」之署押部分，均請依刑法
    第219條規定宣告沒收。
三、依刑事訴訟法第251條第1項提起公訴。
    此    致
臺灣板橋地方法院
中    華    民    國     100    年    6    月    13    日
                                檢察官   吳育增
本件正本證明於原本無異
中    華    民    國     100    年    6    月    21    日
                                書記官
中華民國刑法第210條
（偽造變造私文書罪）
偽造、變造私文書，足以生損害於公眾或他人者，處 5 年以下
有期徒刑。
中華民國刑法第216條
（行使偽造變造或登載不實之文書罪）
行使第 210 條至第 215 條之文書者，依偽造、變造文書或登載
不實事項或使登載不實事項之規定處斷。
中華民國刑法第320條
（普通竊盜罪、竊佔罪）
意圖為自己或第三人不法之所有，而竊取他人之動產者，為竊盜
罪，處5  年以下有期徒刑、拘役或 5 百元以下罰金。
意圖為自己或第三人不法之利益，而竊佔他人之不動產者，依前
項之規定處斷。
前二項之未遂犯罰之。
中華民國刑法第339條
（普通詐欺罪）
意圖為自己或第三人不法之所有，以詐術使人將本人或第三人之
物交付者，處 5 年以下有期徒刑、拘役或科或併科 1 千元以下
罰金。
以前項方法得財產上不法之利益或使第三人得之者，亦同。
前二項之未遂犯罰之。
附表
 ┌──────┬─────────┬─────┬────────┐
 │盜刷時間    │刷卡地點及商店名稱│盜刷金額  │信用卡簽單之簽名│
 │            │                  │          │種類及個數      │
 ├──────┼─────────┼─────┼────────┤
 │100年2月12日│新北市○○區○○路│1萬0,662元│「王威成」1枚   │
 │13時10分    │3段122號環球購物中│          │                │
 │            │心「LEVIS」       │          │                │
 ├──────┼─────────┼─────┼────────┤
 │100年2月12日│新北市○○區○○路│3,996元   │「王威成」1枚   │
 │13時23分    │3段122號「美體小舖│          │                │
 ├──────┼─────────┼─────┼────────┤
 │100年2月12日│新北市○○區○○路│7,470元   │「王威成」1枚   │
 │13時54分    │3段122號環球購物中│          │                │
 │            │心「SASA」        │          │                │
 ├──────┼─────────┼─────┼────────┤
 │100年2月12日│新北市○○區○○街│1萬0,398元│「王威成」1枚   │
 │15時11分    │122號1樓、B1「燦坤│          │                │
 │            │3C中和民樂店」    │          │                │
 ├──────┼─────────┼─────┼────────┤
 │100年2月12日│新北市○○區○○路│1萬0,360元│「王威成」1枚   │
 │16時21分    │63號「啄木鳥國際事│          │                │
 │            │業有限公司」      │          │                │
 ├──────┼─────────┼─────┼────────┤
 │100年2月12日│新北市○○區○○路│1,180元   │「王威成」1枚   │
 │16時23分    │63號「啄木鳥國際事│          │                │
 │            │業有限公司」      │          │                │
 └──────┴─────────┴─────┴────────┘